臺灣臺中地方法院刑事判決
111年度交易字第1510號
公  訴  人  臺灣臺中地方檢察署檢察官
被      告  林榮隆


上列被告因公共危險案件，經檢察官提起公訴（111年度速偵字
第4022號），聲請改依協商程序而為判決，本院判決如下：
    主  文
林榮隆駕駛動力交通工具而吐氣所含酒精濃度達每公升零點二
五毫克以上，處有期徒刑陸月，如易科罰金，以新臺幣壹仟元折
算壹日。
    犯罪事實及理由
一、本件犯罪事實及證據，除證據部分增列「被告林榮隆於本院
    審理程序之自白」外，餘均引用檢察官起訴書之記載（如附
    件）。
二、本件經檢察官與被告於審判外達成協商之合意，且被告已認
    罪，其合意內容如主文所示。經查，上開協商合意並無刑事
    訴訟法第455條之4第1項所列情形之一，檢察官聲請改依協
    商程序而為判決，本院爰不經言詞辯論，於協商合意範圍內
    為協商判決。
三、附記事項：按法院於審酌被告是否適用累犯規定而加重其刑
    時，訴訟程序上應先由檢察官就前階段被告構成累犯之事實
    ，以及後階段應加重其刑之事項，主張並具體指出證明方法
    後，法院才需進行調查與辯論程序，而作為是否加重其刑之
    裁判基礎。前階段構成累犯事實為檢察官之實質舉證責任，
    後階段加重量刑事項為檢察官之說明責任，均應由檢察官分
    別負主張及具體指出證明方法之責。且檢察官就被告構成累
    犯之事實及應加重其刑之事項，有所主張並指出證明方法後
    ，基於精簡裁判之要求，即使法院論以累犯，無論有無加重
    其刑，判決主文均無庸為累犯之諭知（最高法院110年度台
    上大字第5660號裁定意旨參照）。查被告前於108年間，因
    酒後駕車之公共危險案件，經本院以108年度中交簡字第175
    0號判處有期徒刑5月確定，於108年9月27日易科罰金執行完
    畢乙節，業據檢察官於本院審理時提出本院108年度中交簡
    字第1750號刑事判決書、執行案件資料表各乙份為證（見本
    院卷第33-37頁），檢察官並主張略以：被告執畢後5年內再
    犯本案等語，被告於本院審理時對於上開檢察官所提出之資
    料則表示沒有意見等語（見本院卷第28頁），是被告受上開
    前案徒刑之執行完畢後，5年以內故意再犯本案有期徒刑以
    上之罪，為累犯。檢察官另說明：被告於本案為第4次（按
    指酒駕），顯見對刑罰反應力薄弱，需加重刑度等語（見本
    院卷第28頁）；本件起訴書另已敘明：「請審酌被告於本案
    所涉犯罪類型相同，並非一時失慮、偶然發生，而前案之徒
    刑執行無成效，被告對於刑罰之反應力薄弱，加重其法定最
    低度刑，並無司法院大法官會議釋字第775號解釋意旨所指
    可能使被告所受刑法超過其應負擔罪責之疑慮，請依刑法第
    47條第1項規定酌予加重其刑。」等語。本院審酌被告所犯
    前案與本案均為酒後駕車之公共危險犯罪，被告未能記取前
    案執行之教化，可見其就此犯罪有特別惡性，對於刑罰之反
    應力顯然薄弱，綜核全案情節，縱依刑法第47條第1項規定
    加重法定最低本刑，亦無罪刑不相當之情形，爰依刑法第47
    條第1項之規定，加重其刑（依刑事裁判書類簡化原則，判
    決主文不記載累犯）。
四、應適用之法條：刑事訴訟法第455條之2第1項、第455條之4
    第2項、第455條之8、第454條第2項。
五、本判決除有刑事訴訟法第455條之4第1項第1款於本訊問程序
    終結前，被告撤銷協商合意或檢察官撤回協商聲請者；第2
    款被告協商之意思非出於自由意志者；第4款被告所犯之罪
    非第455條之2第1項所定得以聲請協商判決者；第6款被告有
    其他較重之裁判上一罪之犯罪事實者；第7款法院認應諭知
    免刑或免訴、不受理者情形之一，及違反同條第2項「法院
    應於協商合意範圍內為判決；法院為協商判決所科之刑，以
    宣告緩刑或2年以下有期徒刑、拘役或罰金為限」之規定者
    外，不得上訴。
六、如有上開可得上訴情形，應於收受判決送達後20日內向本院
    提出上訴書狀（應敘述具體理由並附繕本）。上訴書狀如未
    敘述理由，應於上訴期間屆滿後20日內補提理由書於本院。
中　　華　　民　　國　　111 　年　　9 　　月　　30　　日
                  刑事第十二庭  法  官  陳怡君
以上正本證明與原本無異。
                        　　　　書記官  蔡明純
中　　華　　民　　國　　111 　年　　9 　　月　　30　　日
◎附錄本案論罪科刑法條
中華民國刑法第185條之3
駕駛動力交通工具而有下列情形之一者，處3年以下有期徒刑，
得併科30萬元以下罰金：
一、吐氣所含酒精濃度達每公升零點二五毫克或血液中酒精濃度
    達百分之零點零五以上。
二、有前款以外之其他情事足認服用酒類或其他相類之物，致不
    能安全駕駛。
三、服用毒品、麻醉藥品或其他相類之物，致不能安全駕駛。
因而致人於死者，處3年以上10年以下有期徒刑，得併科2百萬元
以下罰金；致重傷者，處1年以上7年以下有期徒刑，得併科1百
萬元以下罰金。
曾犯本條或陸海空軍刑法第54條之罪，經有罪判決確定或經緩起
訴處分確定，於十年內再犯第1項之罪因而致人於死者，處無期
徒刑或5年以上有期徒刑，得併科3百萬元以下罰金；致重傷者，
處3年以上10年以下有期徒刑，得併科2百萬元以下罰金。
◎附件
臺灣臺中地方檢察署檢察官起訴書
                                   111年度速偵字第4022號
    被　　　告  林榮隆  男　65歲（民國00年0月0日生）
                        住○○市○○區○○路000巷00號
　　　　　　　　　　　　國民身分證統一編號：Z000000000號
上列被告因公共危險案件，業經偵查終結，認應提起公訴，茲將
犯罪事實及證據並所犯法條分敘如下：
　　　　犯罪事實
一、林榮隆前有3次公共危險犯行，最末次，於民國108年間，因
    公共危險案件，經法院判處有期徒刑5月確定，於108年9月2
    7日易科罰金執行完畢。詎仍不知悔改，於111年8月25日14
    時許，在其位於臺中市○○區○○路000巷00號之住處內，
    飲用啤酒後，竟不顧大眾通行之安全，於同日14時47分前某
    時許，騎乘牌照號碼MEG-6728號普通重型機車上路。嗣於同
    日14時47分許，行經臺中市烏日區光明路與勤農路交岔路口
    時，因未戴安全帽，為警攔檢盤查，遂對其施以酒精濃度測
    試，測得其吐氣所含酒精成分為每公升0.38毫克，而查悉上
    情。
二、案經臺中市政府警察局第三分局報告偵辦。
　　　　證據並所犯法條
一、上揭犯罪事實，業據被告林榮隆於警詢、偵訊中坦承不諱，
    並有員警職務報告、酒精濃度檢測單、車輛詳細資料報表、
    證號查詢機車駕駛人資料、臺中市政府警察局執行交通違規
    移置保管車輛收據影本、刑案資料查註紀錄表各1份及臺中
    市政府警察局舉發違反道路交通管理事件通知單影本2份等
    在卷可稽。是被告之自白與事實相符，其犯嫌應堪認定。
二、核被告所為，係犯刑法第185條之3第1項第1款之公共危險罪
    嫌。又被告前有如犯罪事實欄所載之有期徒刑執行完畢，有
    刑案資料查註紀錄表及前案判決書在卷可稽，其於有期徒刑
    執行完畢5年以內故意再犯本案有期徒刑以上之罪，該當刑
    法第47條第1項之累犯，請審酌被告於本案所涉犯罪類型相
    同，並非一時失慮、偶然發生，而前案之徒刑執行無成效，
    被告對於刑罰之反應力薄弱，加重其法定最低度刑，並無司
    法院大法官會議釋字第775號解釋意旨所指可能使被告所受
    刑法超過其應負擔罪責之疑慮，請依刑法第47條第1項規定
    酌予加重其刑。
三、依刑事訴訟法第251條第1項提起公訴。
　　此　致
臺灣臺中地方法院
中　　華　　民　　國　 111　　年　　9 　　月　　2 　　日
　　　　　　　　　　　　　　　檢　察　官　蔡雯娟
本件正本證明與原本無異
中　　華　　民　　國　 111　　年　　9 　　月　　6 　　日
　　　　　　　　　　　　　　　書　記　官　黃宜惠　
附錄本案所犯法條全文
中華民國刑法第185條之3
駕駛動力交通工具而有下列情形之一者，處 3 年以下有期徒刑
，得併科 30 萬元以下罰金：
一、吐氣所含酒精濃度達每公升零點二五毫克或血液中酒精濃度
    達百分之零點零五以上。
二、有前款以外之其他情事足認服用酒類或其他相類之物，致不
    能安全駕駛。
三、服用毒品、麻醉藥品或其他相類之物，致不能安全駕駛。
因而致人於死者，處 3 年以上 10 年以下有期徒刑，得併科 2
百萬元以下罰金；致重傷者，處 1 年以上 7 年以下有期徒刑，
得併科 1 百萬元以下罰金。
曾犯本條或陸海空軍刑法第 54 條之罪，經有罪判決確定或經緩
起訴處分確定，於十年內再犯第 1 項之罪因而致人於死者，處
無期徒刑或 5 年以上有期徒刑，得併科 3 百萬元以下罰金；致
重傷者，處 3 年以上 10 年以下有期徒刑，得併科 2 百萬元以
下罰金。